臺灣臺北地方法院民事裁定　　　　　　 99年度簡上字第648號
異　議　人
即　上訴人　彭耀華（即彭耀華建築師事務所）
相　對　人
即被上訴人　徐壽財
　　　　　　徐展
　　　　　　徐振文
上列異議人因與相對人間債務人異議之訴事件，對於中華民國10
0年1月18日本院99年度簡上字第648號書記官處分書提起異議，
本院裁定如下：
    主  文
異議駁回。
    理  由
一、異議意旨略以：鈞院99年度簡上字第648號判決正本書記官
    原記載為得於10日內抗告，嗣以民國100年1月18日處分書更
    正為不得上訴，上開更正欠缺法律依據，並使異議人救濟無
    門，應駁回書記官上開處分，爰依法提出異議等語。
二、按簡易訴訟程序，除本章別有規定外，仍適用第1章通常訴
    訟程序之規定；而對於法院書記官之處分，得於送達後或受
    通知後10日內提出異議，由其所屬法院裁定，民事訴訟法第
    436條第2項、第220條分別定有明文。次按簡易訴訟程序之
    第二審判決，其上訴利益逾第466條所定之額數者，當事人
    僅得以其適用法規顯有錯誤為理由，逕向最高法院提起上訴
    ，此亦為同法第436條之2第1項所明定。易言之，簡易訴訟
    程序之第二審判決，其上訴利益若未逾第466條所定之額數
    者，係屬不得上訴之判決。又民事訴訟法第466條所定上訴
    第三審之利益額數，依司法院91年1月29日以（91）院台廳
    民一字第03075號函所示，應為新臺幣（下同）150萬元，均
    先予說明。
三、經查，異議人前係以：相對人執中華民國仲裁協會97年度仲
    聲忠字第57號仲裁判斷為執行名義，聲請對原告所有之財產
    強制執行，業經本院97年度執字第89502號強制執行事件執
    行在案，然該仲裁判斷顯有違誤，相對人以該仲裁判斷為執
    行名義所進行之強制執行程序，洵非正當等語為據，向本院
    提起債務人異議之訴，訴請撤銷前揭強制執行事件之執行程
    序；嗣經本院臺北簡易庭於99年10月1日以98年度北簡字第3
    0352號判決判決異議人敗訴，異議人不服，向本院提起上訴
    ，再經本院於100年1月5日以99年度簡上字第648號裁定駁回
    上訴在案。而查，相對人於前揭強制執行事件中所主張之執
    行債權額為30萬元，則異議人所提第一審債務人異議之訴及
    第二審上訴之訴訟標的金額即應均為30萬元，是異議人就本
    院99年度簡上字第648號裁定不服提出抗告，上訴利益亦為3
    0萬元，顯未逾民事訴訟法第466條所定數額，至臻明確，揆
    諸前揭民事訴訟法第436條之2第1項之規定，本件自屬不得
    上訴第三審法院之事件，則異議人對本院所為第二審裁判提
    起抗告，即於法未合。
四、至本院99年度簡上字第648號裁定關於得否抗告之教示規定
    記載，書記官雖誤載為得抗告，然訴訟事件得否上訴或抗告
    ，均係基於法律之規定，不因法院書記官於裁判正本上有無
    記載或其記載是否錯誤，即得變更法律之規定。而本件異議
    人對原裁定依法本無任何抗告權，已詳如前述，是書記官前
    揭記載，或事後是否處分更正，對於異議人之上訴權本不生
    任何影響，是異議人認本院書記官前揭更正處分剝奪其上訴
    權，致其無從救濟等語，要屬無據，其異議應予駁回。
五、據上論結，本件異議為無理由，爰裁定如主文。
中    華    民    國    100    年    4    月    12    日
                  民事第三庭審判長法  官  郭美杏
                                  法  官  汪怡君
                                  法  官  吳若萍
以上正本係照原本作成。
本裁定不得抗告。
中    華    民    國    100    年    4    月    12    日
                                  書記官  劉英權